【裁判字號】    92,毒抗,260
【裁判日期】    920530
【裁判案由】    毒品危害防制條例
【裁判全文】
臺灣高等法院刑事裁定                            九十二年度毒抗字第二六０號
    抗  告  人
    即  被  告  甲○○
右抗告人因毒品危害防制條例案件，不服臺灣板橋地方法院九十二年度毒聲字第一二
七八號，中華民國九十二年四月二十四日第一審裁定，提起抗告，本院裁定如左：
    主  文
抗告駁回。
    理  由
一、本件聲請意旨略以：被告甲○○於民國（下同）九十一年七月六日在臺北縣永和
    市錢櫃ＫＴＶ施用第二級毒品ＭＤＭＡ一次；另於九十一年七月七日二十時二十
    分許（聲請書漏未載「二十時二十分許」）採尿前九十六小時內某時，在不詳處
    所施用第二級毒品安非他命。嗣於九十一年七月七日十三時三十分許，在臺北市
    ○○○路三段二五九號地下室（市招外灘酒店）為警搜索，嗣經警採其尿液送臺
    北市立療養院暨法務部調查局檢驗結果發現有安非他命陽性反應而查獲。
二、原裁定認以：被告於警訊及偵訊中承認施用ＭＤＭＡ，惟否認有施用第二級毒品
    安非他命之事實。然查被告於九十一年七月七日二十時二十分許，在臺北市政府
    警察局松山分局經警訊問後所採尿液送臺北市立療養院暨法務部調查局檢驗結果
    ，發現確有安非他命之陽性反應，有該院九十一年七月二十二日煙毒尿液檢驗報
    告暨該局九十一年十月二十五日檢驗通知書各一紙附卷可稽。按甲基安非他命經
    口服投與後約百分之七十於二十四小時內自尿中排出，約百分之九十於九十六小
    時內自尿中排出，由於甲基安非他命成分之檢出與其投與方式、投與量、個人體
    質、採尿時間與檢測儀器之精密度等諸多因素有關，因此僅憑尿液中呈安非他命
    陽性反應，並無法確實推算吸食時間距採集時間之長短，惟依上述資料推斷，最
    長可能不會超過四日，業經行政院衛生署藥物食品檢驗局八十一年二月八日（八
    一）藥檢一字第○○一一五六號函示明確。被告為警查獲後所採尿液經送驗結果
    ，既有安非他命之陽性反應，顯見其於上開被採尿前之九十六小時內之某時點確
    有施用安非他命之事實，被告施用第二級毒品安非他命之犯行洵堪認定，爰依毒
    品危害防制條例第二十條第一項、觀察勒戒處分執行條例第三條第一項、第二項
    ，裁定甲○○施用第二級毒品，應送勒戒處所觀察、勒戒，經核原裁定上述認事
    用法洵無違誤。
三、抗告意旨以其並未於九十一年七月七日吸食安非他命云云，惟查，本件抗告人之
    尿液經送臺北市立療養院檢驗及法務部調查局以螢光偏極免疫分析法、氣相層析
    質譜儀分析法檢驗，確有安非他命陽性反應無誤，已如前述，則抗告人之尿液經
    精密之氣相層析質譜儀分析法檢驗之結果既呈安非他命陽性反應，其若確未施用
    第二級毒品安非他命當不致有此反應，抗告人未具體舉證以證明其確無吸食第二
    級毒品安非他命之事實，僅空言辯稱未服用安非他命，顯為卸責之詞，委無可採
    ，抗告為無理由，應予駁回。
據上論斷，應依刑事訴訟法第四百十二條，裁定如主文。
中      華      民      國    九十二    年      五      月     三十     日
                              台灣高等法院刑事第十二庭
                                    審判長法  官  劉  景  星
                                          法  官  沈  宜  生
                                          法  官  陳  志  洋
右正本證明與原本無異。
不得抗告。
                                          書記官  蔡  佩  珊
中      華      民      國    九十二    年      五      月     三十     日


司法院資訊處製作；財團法人民間司法改革基金會備份。
